【裁判字號】    97,訴,3189
【裁判日期】    970905
【裁判案由】    毒品危害防制條例
【裁判全文】
臺灣板橋地方法院刑事判決              97年度訴字第3189號
公  訴  人  臺灣板橋地方法院檢察署檢察官
被      告  甲○○
上列被告因違反毒品危害防制條例案件，經檢察官提起公訴（97
年度毒偵字第5761號），本院依簡式審判程序審理後，判決如下
：
    主    文
甲○○施用第一級毒品，累犯，處有期徒刑玖月。
    事    實
一、甲○○前因施用毒品案件，經本院以94年度毒聲字第1061號
    裁定送觀察、勒戒，經觀察、勒戒後，認無繼續施用毒品傾
    向，於民國94年10月14日執行完畢釋放出臺灣臺北看守所附
    設勒戒處所，並於94年10月17日由臺灣板橋地方法院檢察署
    檢察官以94年度毒偵緝字第427 號為不起訴處分確定。其另
    因施用第一級毒品案件，分別經本院以95年度訴字第886 號
    、95年度訴字第2486號判決判處有期徒刑6 月、7 月確定，
    經入監接續執行前開徒刑刑期，於96年5 月18日縮短刑期假
    釋出監並付保護管束，甫於96年8 月12日保護管束期滿假釋
    未經撤銷視為執行完畢。
二、詎甲○○仍不知悔改，於前開觀察、勒戒執行完畢釋放後5
    年內，基於併同施用第一級、第二級毒品之犯意，於97年5
    月19日傍晚某時許（起訴書誤載為97年5 月21日為警採尿時
    回溯26小時、96小時內某時許），在其臺北縣板橋市○○○
    路160 之2 號住處內（起訴書略載為不詳地點），將第一級
    毒品海洛因及第二級毒品甲基安非他命一起放置在針筒內，
    再以注射之方式，同時施用海洛因、甲基安非他命1 次（起
    訴書誤載為分別施用海洛因及甲基安非他命）。嗣於97年5
    月20日晚間9 時30分許，為警在臺北縣樹林市○○街84號1
    樓查獲甲○○，並經採集其尿液送鑑驗後，始悉上情。
三、案經臺北市政府警察局大安分局移請臺灣板橋地方法院檢察
    署檢察官偵查後提起公訴。
    理    由
一、本案被告甲○○所犯均係死刑、無期徒刑、最輕本刑為3 年
    以上有期徒刑以外之罪，其於準備程序中就被訴事實皆為有
    罪之陳述，經本院告知簡式審判程序之旨，並聽取公訴人、
    被告之意見後，經合議庭裁定由受命法官獨任進行簡式審判
    程序審理，合先敘明。
二、上揭犯罪事實，業據被告甲○○於本院準備程序中及審理時
    均坦承不諱，而其為警查獲經採集尿液送台灣尖端先進生技
    醫藥股份有限公司囑託鑑定結果，確呈嗎啡（按海洛因經施
    用進入人體後，係水解還原成嗎啡，再代謝排出體外，業據
    行政院衛生署藥物食品檢驗局以73藥檢壹字第030221號函文
    說明綦詳，而為本院辦理施用第一級毒品案件職務上所已知
    ）、甲基安非他命之陽性反應，有該公司97年5 月30日濫用
    藥物檢驗報告1 份在卷可稽，足以佐證被告自白與事實相符
    ，堪以採信。再被告前因施用毒品案件，經本院以94年度毒
    聲字第1061號裁定送觀察、勒戒，經觀察、勒戒後，認無繼
    續施用毒品傾向，於94年10月14日執行完畢釋放出臺灣臺北
    看守所附設勒戒處所，並於94年10月17日由臺灣板橋地方法
    院檢察署檢察官以94年度毒偵緝字第427 號為不起訴處分確
    定等情，有臺灣高等法院被告前案紀錄表1 份附卷可稽，足
    徵被告於觀察、勒戒執行完畢釋放後，5 年以內再為本案施
    用第一級毒品之事證明確，被告犯行已洵堪認定。
三、核被告甲○○所為，係犯毒品危害防制條例第10條第1 項、
    第2 項之施用第一級、第二級毒品罪。被告為施用海洛因、
    甲基安非他命而持有海洛因、甲基安非他命之行為，各係其
    施用第一級、第二級毒品犯行之當然結果，均不另論罪。查
    被告前因施用第一級毒品案件，分別經本院以95年度訴字第
    886 號、95年度訴字第2486號判決判處有期徒刑6 月、7 月
    確定，經入監接續執行前開徒刑刑期，於96年5 月18日縮短
    刑期假釋出監並付保護管束，甫於96年8 月12日保護管束期
    滿假釋未經撤銷視為執行完畢，此有上開臺灣高等法院被告
    前案紀錄表在卷足徵，其於有期徒刑執行完畢5 年內故意再
    犯本案有期徒刑以上之前開二罪，依刑法第47條第1 項規定
    皆成立累犯，並均應加重其刑。再被告於97年5 月19日實係
    以同一注射行為違犯上揭施用第一級、第二級毒品罪名，業
    據被告於本院訊問時供明無訛，經遍查全卷，亦無足證被告
    所述與事實不符之積極證據資料，依罪疑唯輕原則，自應作
    有利於被告之認定，故被告所為係屬想像競合犯，應從一重
    之施用第一級毒品罪處斷，公訴意旨未參酌上情而請求予以
    分論併罰，尚有未合，併此敘明。爰審酌被告前已有因施用
    毒品經法院判處刑罰之前科紀錄，竟仍不思尋求正當之身心
    發展，再併同施用足以導致精神障礙、性格異常，甚至造成
    生命危險之毒品，戕害一己之身心健康，對社會治安可能之
    危害程度非微，惟其於犯後尚知坦認犯行等一切情狀，量處
    如主文所示之刑，以示懲儆。
據上論斷，應依刑事訴訟法第273 條之1 第1 項、第299 條第1
項前段，毒品危害防制條例第10條，刑法第11條前段、第47條第
1 項、第55條，判決如主文。
本案經檢察官顏世翠到庭執行職務。
中    華    民    國    97    年    9     月    5     日
                  刑事第十九庭  法  官  張 兆 光
上列正本證明與原本無異。
如不服本判決，應於判決送達後10日內敘明上訴理由，向本院提
出上訴狀 (應附繕本)，上訴於臺灣高等法院。
                                書記官  曹 秋 冬
中    華    民    國    97    年    9     月    5     日
附錄本案論罪科刑法條：
毒品危害防制條例第10條
施用第一級毒品者，處6 月以上5 年以下有期徒刑。
施用第二級毒品者，處3 年以下有期徒刑。


司法院資訊處製作；財團法人民間司法改革基金會備份。
